臺灣高雄地方法院民事裁定
109年度消債更字第120號

聲  請  人  林覲瑜  
0000000000000000

代  理  人  李承書律師

上列聲請人因消費者債務清理事件聲請更生，本院裁定如下：
    主  文
更生之聲請駁回。
聲請程序費用由聲請人負擔。
    理  由
一、按聲請更生或清算不合程式或不備其他要件者，法院應以裁
    定駁回之。但其情形可以補正者，法院應定期間先命補正，
    消費者債務清理條例（下稱消債條例）第8 條定有明文。次
    按法院認為必要時，得定期命債務人據實報告更生聲請前2
    年內財產變動之狀況，並對於前條所定事項補充陳述、提出
    關係文件或為其他必要之調查，消債條例第44條亦定有明文
    。參其立法理由為債務人於更生聲請前之財產變動狀況，足
    以影響其清償能力及更生方案之履行，法院受理更生聲請時
    ，如認為必要，自得命債務人據實報告，供作法院是否裁定
    開始更生程序之參考。又債務人經法院通知，無正當理由不
    到場，或到場而不為真實之陳述，或拒絕提出關係文件者，
    應駁回之，消債條例第46條第3 款亦定有明文。是債務人於
    法院裁准消費者債務清理程序開啟前，基於謀求自身經濟生
    活更生之目的，當以積極誠實之態度，配合法院進行各項程
    式。法院雖依消債條例第10條之規定，有依職權調查必要之
    事實及證據之責，然基於債務人對自身財務、信用、工作之
    狀況，本應知之最詳之理，且按消債條例第44條、第82條及
    第46條第3 款之意旨，苟債務人怠於配合法院調查，或有不
    實陳述之情形，法院亦得駁回債務人之聲請，顯見消債條例
    藉由課予債務人協力義務之方式，以示其確有債務清理之誠
    意。
二、聲請意旨略以：伊有不能清償債務情事，前依消債條例規定
    ，向本院聲請調解債務清償方案，惟調解不成立。伊又未經
    法院裁定開始清算程序或宣告破產，爰聲請更生等語。
三、經查：
  ㈠聲請人前於民國109年2月3日提出債權人清冊，向本院聲請調
    解債務清償方案，經本院109年度司消債調字第65號受理，
    於109年3月13日調解不成立，聲請人於同日以言詞聲請更生
    等情，業經本院依職權調閱上開調解卷宗核閱無訛。
　㈡聲請人主張其自106年9月21日起於安聯人壽任職，107年3月
    至12月收入共計186,432元，108年收入共計275,633元，109
    年1月至4月收入共計34,960元【107年3月至109年4月平均每
    月收入約19,116元，計算式：（186,432＋275,633＋34,960）
    ÷26＝19,116，本裁定計算方式均採元以下4捨5入】，另友人
    盛正德自106年1月起每月資助聲請人10,000元，現未領取任
    何補助等情，有財政部高雄國稅局106年至108年綜合所得稅
    各類所得資料清單及財產歸屬資料清單【本院109年度司消
    債調字第65號卷（下稱調卷）第7至8頁、本案卷第23頁】、
    財產及收入狀況說明書（本案卷第53至554頁）、在職證明
    書（本案卷第21頁）、盛正德出具之切結書（本案卷第125
    頁）、勞工保險被保險人投保資料表（本案卷第20頁）、安
    聯人壽保險股份有限公司函（本案卷第39至40頁）、社會補
    助查詢表（本案卷第133至136頁）、高雄市政府都市發展局
    函（本案卷第128至130頁）、勞動部勞工保險局函（本案卷
    第131頁）、勞動部勞動力發展署高屏澎東分署函（本案卷
    第132頁）為證。惟觀之聲請人中國信託銀行帳戶（下稱系
    爭帳戶）存摺明細所示（本案卷第62至111頁），107年3月
    至12月存入各筆逾5,000元之款項總額達1,151,336元、108
    年共計1,330,367元、109年1月至6月18日共計385,074元（
    如附表），且另有第三人顏瑞廷於107年6月至9月、107年11
    月至108年5月間，每月電匯4,800元，依通常經驗，上述款
    項存入系爭帳戶即為聲請人所能支配。聲請人主張每月除個
    人必要支出26,700元（含房屋租金17,000元）外，尚須負擔
    扶養2名未成年子女扶養費各6,500元，以聲請人自陳必要支
    出之數額，已高於其所陳報之收入來源（薪資及盛正德資助
    ），其收入是否僅有安聯人壽薪資及盛正德之資助，自有疑
    義，而待聲請人說明釐清。本院以109年8月7日函通知其就
    前揭事項說明暨提出相關證明，如逾期未補正即駁回聲請，
    並於同年月11日送達（本案卷第148頁），聲請人迄未補正
    ，本院再通知聲請人於同年11月5日到院陳述意見，聲請人
    代理人到庭雖稱將於1周內補正等語（本案卷第156頁），屆
    期亦未能敘明，堪認其無正當理由拒絕提出關係文件或為財
    產變動狀況報告，有消債條例第46條第3 款所定之情事，依
    上說明，自應駁回其更生之聲請，爰裁定如主文。
中　　華　　民　　國　 109　　年　　11　　月　　19　　日
              　　民事庭　　  法　官　陳宛榆
以上正本係照原本作成。
如對本裁定不服，得於裁定送達後10日內向本院提出抗告狀，並
繳納抗告裁判費新臺幣1,000 元。
中　　華　　民　　國　 109　　年　　11　　月　　19　　日

  　                          書記官　何福添
　　　　　　　　　　　　　　
附表：
存款日期 存款金額（新臺幣） 107年3月9日 29,900元 107年3月10日 5,000元 107年3月12日 7,300元 107年4月6日 5,000元 107年4月10日 5,000元 107年4月11日 14,300元 107年4月23日 142,500元 107年4月23日 129,000元 107年4月23日 99,000元 107年5月8日 6,000元 107年5月10日 5,000元 107年5月12日 17,000元 107年5月26日 5,000元 107年5月26日 5,000元 107年6月10日 5,000元 107年6月11日 12,000元 107年6月25日 9,000元 107年6月30日 10,000元 107年7月10日 5,000元 107年7月10日 12,000元 107年7月10日 5,000元 107年7月16日 17,000元 107年8月10日 5,000元 107年8月11日 7,400元 107年8月12日 5,000元 107年8月20日 10,000元 107年8月21日 20,000元 107年8月21日 20,000元 107年8月21日 13,000元 107年8月21日 6,000元 107年8月28日 5,400元 107年8月30日 46,000元 107年9月5日 60,000元 107年9月10日 5,000元 107年9月10日 5,000元 107年9月20日 13,000元 107年10月5日 10,000元 107年10月6日 10,000元 107年10月7日 29,000元 107年10月9日 15,000元 107年10月10日 5,000元 107年10月14日 6,000元 107年10月20日 9,000元 107年10月21日 14,000元 107年10月21日 10,000元 107年10月23日 20,000元 107年10月30日 20,036元 107年10月30日 19,000元 107年10月31日 22,500元 107年11月1日 5,000元 107年11月1日 22,800元 107年11月1日 5,000元 107年11月10日 17,100元 107年11月22日 27,000元 107年12月3日 8,000元 107年12月6日 5,000元 107年12月10日 5,000元 107年12月10日 16,100元 107年12月11日 21,000元 107年12月11日 12,000元 107年12月14日 24,000元 107年12月23日 5,000元 107年12月25日 18,000元 合    計 （107年3-12月） 1,151,336元 108年1月1日 20,000元 108年1月2日 127,000元 108年1月2日 25,000元 108年1月2日 42,000元 108年1月2日 17,004元 108年1月3日 49,000元 108年1月3日 44,390元 108年1月4日 43,000元 108年1月5日 14,400元 108年1月5日 21,591元 108年1月5日 11,000元 108年1月10日 5,000元 108年1月13日 6,000元 108年1月25日 15,000元 108年2月3日 6,552元 108年2月10日 5,000元 108年2月12日 9,000元 108年3月11日 18,000元 108年4月4日 10,000元 108年4月9日 5,000元 108年4月10日 7,000元 108年4月10日 5,000元 108年4月11日 5,666元 108年4月15日 26,000元 108年4月16日 20,200元 108年4月22日 5,000元 108年5月6日 30,000元 108年5月6日 20,000元 108年5月10日 5,000元 108年5月11日 7,000元 108年5月11日 10,000元 108年5月15日 14,620元 108年5月15日 24,000元 108年6月3日 24,900元 108年6月10日 5,000元 108年6月12日 14,000元 108年6月14日 99,000元 108年6月20日 5,000元 108年7月6日 30,000元 108年7月10日 5,000元 108年7月20日 5,500元 108年7月25日 14,000元 108年7月27日 21,500元 108年7月29日 18,500元 108年8月7日 18,697元 108年8月10日 5,000元 108年8月12日 10,000元 108年8月17日 15,500元 108年8月26日 5,000元 108年8月26日 6,000元 108年8月27日 13,175元 108年8月27日 5,000元 108年8月29日 63,000元 108年8月29日 46,515元 108年9月8日 6,500元 108年9月10日 5,000元 108年9月23日 5,000元 108年9月25日 24,000元 108年10月9日 18,000元 108年10月21日 5,000元 108年10月24日 10,000元 108年10月25日 8,000元 108年10月30日 15,500元 108年11月1日 19,061元 108年11月10日 5,000元 108年11月10日 14,396元 108年11月13日 8,700元 108年11月16日 14,500元 108年11月25日 20,000元 108年11月25日 5,000元 108年12月10日 20,000元 108年12月10日 5,000元 108年12月11日 5,000元 108年12月25日 5,000元 108年12月27日 8,000元 合    計 （108年） 1,330,367元 109年1月1日 20,800元 109年1月6日 5,100元 109年1月7日 20,000元 109年1月10日 7,200元 109年1月11日 20,000元 109年1月15日 44,600元 109年1月20日 38,000元 109年2月10日 16,000元 109年3月4日 9,574元 109年3月4日 7,000元 109年3月10日 30,000元 109年3月22日 10,000元 109年3月23日 5,000元 109年3月23日 7,500元 109年4月14日 30,000元 109年4月23日 8,000元 109年5月6日 10,000元 109年5月27日 11,300元 109年6月4日 12,000元 109年6月5日 42,000元 109年6月10日 18,000元 109年6月12日 5,000元 109年6月15日 8,000元 合    計 （109年1月至6月15日） 385,074元